臺灣臺南地方法院刑事判決　　　　　　　99年度易字第1783號
公　訴　人　臺灣臺南地方法院檢察署檢察官
被　　　告　俞秀秀
選任辯護人　江信賢律師
　　　　　　蔡麗珠律師
　　　　　　謝凱傑律師
上列被告因詐欺案件，經檢察官提起公訴（99年度偵字第793號
），因被告於準備程序中就犯罪事實為有罪之陳述，經本院合議
庭裁定由受命法官獨任進行簡式審判程序，判決如下：
    主  文
俞秀秀犯詐欺取財罪，處有期徒刑壹年。緩刑年。
    事  實
一、本件犯罪事實及證據部份，除證據部份應增列「被告於本院
    審理時之自白」外，餘均引用檢察官起訴書所載。
    理  由
一、程序部分：
    本件被告俞秀秀所犯係死刑、無期徒刑或最輕本刑為3年以
    上有期徒刑以外之罪，亦非屬臺灣高等法院管轄第一審之案
    件，其於準備程序中就被訴事實為有罪之陳述，經本院告知
    簡式審判程序之旨，並聽取當事人意見後，經本院合議庭依
    刑事訴訟法第273條之1第1項規定裁定由受命法官獨任進行
    簡式審判程序。又簡式審判程序之證據調查，依刑事訴訟法
    第273條之2規定，不受同法第159條第1項審判外陳述排除之
    限制；再被告對於卷內各項證據亦不爭執證據能力，復無事
    證顯示有何違法取得或類此瑕疵之情，故卷內所列各項證據
    ，自得作為證據，合先敘明。
二、實體部分：
    上開犯罪事實，業據被告俞秀秀於本院審理時均坦承不諱（
    詳本院卷第23、50頁、55頁反面），核與證人即被害人李月
    雅於警詢及偵訊中之證述情節大致相符（詳警卷第5至8頁，
    臺灣臺南地方法院檢察署99年度交查字第98號卷第14、15頁
    ，臺灣臺南地方法院檢察署98年度交查字第1312號卷第77、
    78、81、82頁），復有被告與被害人調解成功之筆錄一份（
    詳本院卷第31頁）及被告曾向被害人清償部分款項在卷可稽
    （詳臺灣臺南地方法院檢察署98年度交查字第1312號卷第95
    頁），足認被告自白與事實相符，其罪嫌堪以認定。
三、論罪科刑：
  (一)查被告向被害人施用詐術，佯稱其所經營之自助餐廳因近日
    菜價飛漲，急需調度資金，並持來路不明且有退票或拒絕往
    來紀錄之支票（即俗稱之芭樂票）充當還錢之依據，致使被
    害人陷於錯誤，而詐得款項，核其所為，係犯刑法第339 條
    第1項之詐欺取財罪。
  (二)復按數行為於同時同地或密切接近之時地實施，侵害同一之
    法益，各行為之獨立性極為薄弱，依一般社會健全觀念，在
    時間差距上，難以強行分開，在刑法評價上，以視為數個舉
    動之接續施行，合為包括之一行為予以評價，較為合理，方
    屬接續犯之範疇（參考最高法院86年臺上字第3295號判例意
    旨）。足見「接續犯」之成立係以時間及空間密接性為前提
    要件，即透過對於同一法益之同種類侵害行為繼續不間斷之
    實行，業已稀釋個別行為之獨立性，致使刑法評價時將之視
    為單一、整體之犯罪行為，以符合社會一般人對於行為概念
    之認知，並與行為人之犯罪目的相互結合。查本件被告自97
    年8月間連續6次以上開手段詐欺取財，其主觀上當然有自始
    至終密接為詐欺取財之單一犯意，所為各個舉動不過為犯罪
    行為之一部，藉由接續實施，以完成整個犯罪，接續侵害同
    一之法益，則其先後多次詐欺取財之行為，既係基於單一犯
    意之決意而接續為之，為接續犯，屬實質上之一罪，應僅論
    以一罪。
  (三)爰審酌被告身心健全，不思以正途賺取財富，僅因一己之貪
    念，利用被害人對其之同情心，竟持用不付兌現之芭樂票，
    使被害人信以為真而交付現金予被告，導致被害人損失慘重
    ；惟念被告犯後坦承犯行，態度良好，且與被害人已調解成
    功等一切情狀，量處如主文所示之刑。
  (四)末查，被告未曾於五年內因故意犯罪受有期徒刑以上刑之宣
    告，有臺灣高等法院被告全國前案紀錄表各1份附卷可稽，
    其因一時失慮致罹刑章，於支票不付兌現後，與被害人積極
    調解成功，足見其對此次所造成之損害已盡其力量彌補，信
    其經此科刑之教訓，已足資警惕，當無再犯之虞，本院因認
    其所受宣告之刑，以暫不執行為適當，併予宣告緩刑3年，
    以啟自新。至公訴人雖請求本院於還款期日後再予宣判，告
    訴人亦一再具狀陳述謂被告可能不願還款等語前來，然本件
    被告坦承犯行已有悔意，且已與告訴人100年3月8日於本院
    民事庭達成調解，約定於100年4月30日前給付告訴人65 萬
    元，有本院民事調解筆錄影本1紙在卷為憑（見本院卷31 頁
    ），若被告未於期限內依調解內容向被害人清償所詐騙之金
    額，本院所憑以量刑之基礎即屬有誤，告訴人仍可聲請檢察
    官向本院提起上訴，尚有第二審制度可予以救濟，撤銷本院
    所為被告之緩刑判決，附此敘明。
四、依刑事訴訟法第273條之1、第299條第1項前段、第310條之
    1、第454條，刑法第339條第1項、第74條第1項第1款，判決
    如主文。
五、如不服本判決，應於判決送達後10日內，向本院提出上訴狀
    。
本案經檢察官孫昱琦到庭執行職務。
中    華    民    國    100    年    4    月    29    日
                  刑事第一庭    法  官  洪士傑
以上正本證明與原本無異
如不服本判決，應於送達後10日內，向本院提出上訴狀。
                                書記官  黃鋕偉
中    華    民    國    100    年    4    月    29    日
附錄法條
中華民國刑法第339條第1項(普通詐欺罪)
意圖為自己或第三人不法之所有，以詐術使人將本人或第三人之
物交付者，處5年以下有期徒刑、拘役或科或併科1千元以下罰金
。